智慧財產及商業法院民事裁定  
111年度民暫抗字第3號
抗  告  人  月池股份有限公司

法定代理人  邱永順              
代  理  人  黃俊穎律師
            趙芸晨律師
相  對  人  笠康國際股份有限公司

法定代理人  吳侑宸              
代  理  人  洪聖濠律師
上列當事人間聲請定暫時狀態處分事件，抗告人對於本院中華民
國111年2月8日110年度民暫字第6號裁定，提起抗告，本院裁定
如下：
    主  文
一、抗告駁回。
二、抗告費用由抗告人負擔。
    理  由
一、抗告人聲請及抗告意旨略以：抗告人為發明專利第I651111
    號「遮罩及其製法」（下稱系爭專利）之專利權人；商標註
    冊第01873861號「月池」、第02006988號「月池設計字」、
    第02140729號「月池設計圖」、（如附圖一至三所示，下稱
    系爭商標）之商標權人；如聲證11、12及18所示美術及圖形
    著作（下稱系爭著作）之著作權人。相對人在抗告人不知情
    狀況下，利用抗告人提供之聲證18口罩造型設計圖及專利製
    造技術，使用生產系爭專利口罩之特定機台及刀模，擅自違
    法製造與系爭專利口罩完全相同之口罩產品，包裝盒及口罩
    上印有如附圖一、二所示商標圖樣、聲證11、12口罩圖樣及
    口罩功能說明圖示，並透過第三人凃○○及網路業者對外販售
    ，網路張貼之販賣訊息可見委製商為相對人，並附有抗告人
    獲獎口罩圖片、系爭專利號及商標等，因相對人壓低價格生
    產系爭專利口罩，嚴重影響抗告人及通路商之銷售量，並造
    成抗告人品牌價值及商譽嚴重減損，難以事後之損害賠償金
    錢彌補，更造成消費者消費決策錯誤之風險，對公眾利益有
    重大影響，依智慧財產案件審理法第22條規定，抗告人願供
    擔保，請准於本案訴訟判決確定前：㈠命相對人於兩造侵害
    專利權、著作權及商標權等爭議訴訟事件判決確定前，不得
    自行或使第三人在我國以任何方式使用系爭專利所揭露之技
    術內容，並以此生產、製造、販賣相關產品。㈡禁止相對人
    自行或透過任何第三人再以任何方式使用抗告人之系爭商標
    。㈢禁止相對人自行或透過任何第三人再為著作權法上一切
    利用行為，包括但不限於重製、改作、散布、公開傳輸抗告
    人之系爭著作。㈣禁止相對人就現已置放其工廠之侵害抗告
    人專利、商標及著作權之成品及半成品暨從事侵害行為之原
    料及器具為輸出、讓與、移轉、交付、移動或為一切處分行
    為。
二、相對人答辯意旨略以：本件是因抗告人與凃○○間產品銷售合
    作產生糾紛，抗告人承認糾紛產品已未見於市面，雙方糾紛
    已為過去之事實。相對人僅是單純口罩代工廠，所產製之口
    罩均已交貨，且係使用習知技術，並未產製系爭專利口罩，
    抗告人所指印有系爭商標之口罩是試機印製錯誤之口罩，已
    由抗告人取回，模具亦已銷毀重新製作，口罩包裝盒並非相
    對人製作、提供，抗告人未舉證口罩圖樣及口罩功能說明圖
    示具有原創性，其創作人並非邱永順，著作權人亦非抗告人
    ，本件商標與著作權爭議部分與相對人無關等語，並為聲明
    ：駁回抗告。
三、民事訴訟法第538條第1項規定：於爭執之法律關係，為防止
    發生重大之損害或避免急迫之危險或有其他相類之情形而有
    必要時，得聲請為定暫時狀態之處分。又智慧財產案件審理
    法第22條第2項規定：聲請定暫時狀態之處分時，聲請人就
    其爭執之法律關係，為防止發生重大之損害或避免急迫之危
    險或有其他相類之情形而有必要之事實，應釋明之；其釋明
    有不足者，法院應駁回聲請。另智慧財產案件審理細則第37
    條第1項規定：聲請人就有爭執之智慧財產法律關係聲請定
    其暫時狀態之處分者，須釋明該法律關係存在及有定暫時狀
    態之必要；其釋明不足者，應駁回聲請，不得准提供擔保代
    之或以擔保補釋明之不足。
四、經查：
  ㈠抗告人主張其為系爭專利、商標及著作之權利人，相對人產
    製之口罩產品及其包裝盒、網路販售頁面等侵害抗告人專利
    、商標及著作權等情，相對人則以本件係抗告人與凃○○間之
    糾紛，其僅為口罩代工廠，口罩均已交貨，並未產製系爭專
    利口罩，亦與抗告人所指商標及著作權爭議無關等語置辯，
    堪認兩造間存有爭執之法律關係。
　㈡抗告人主張相對人使用生產系爭專利口罩之特定機台及刀模
    ，產製聲證7、聲證8、聲證27產品，並透過第三人凃○○及網
    路業者對外販售，聲證7、聲證8產品包裝上有抗告人之商標
    及著作，相對人壓低價格生產系爭專利口罩，嚴重影響抗告
    人及通路商之銷售量，造成抗告人難以彌補之損失，有定暫
    時狀態必要等情，提出聲證7至10、17、19至21、25、27、2
    8至30；抗證1、3、4、7、8及附件5、6為證。相對人則辯稱
    其僅為抗告人與凃○○合作產製口罩之代工廠商，包裝盒非相
    對人產製或提供，聲證7產品未再銷售，聲證8產品亦已下架
    ，並無繼續販售之事實，聲證27口罩之網路賣家並非相對人
    ，用以生產印有月池設計圖之模具已廢棄銷毀，抗告人交付
    之膠帶已由抗告人取回，相對人處並無生產工具、原料存在
    ，相對人生產之口罩係使用習知技術，未曾使用系爭專利等
    情，並提出附表4、相證1至10、20、21、23、25至33為證。
    而本件依抗告人主張侵權情節包括聲證7產品侵害系爭專利
    及商標、聲證7產品包裝盒侵害系爭商標及著作、聲證8產品
    侵害系爭專利、聲證8產品包裝盒侵害系爭著作、聲證27產
    品侵害系爭專利（本院卷一第270至271頁），分析如下：
  ⒈聲證7產品侵害系爭專利及商標、聲證7產品包裝盒侵害系爭
    商標及著作、聲證8產品侵害系爭專利、聲證8產品包裝盒侵
    害系爭著作部分：抗告人對於目前市面上無聲證7、8產品販
    售乙節，並不爭執（原審卷二第65頁、本院卷一第166頁）
    ，就此部分自難認有何發生重大之損害或避免急迫之危險或
    有其他相類之情事，當無定暫時狀態必要。
　⒉聲證27產品侵害系爭專利部分：抗告人提出聲證27、28及抗
    證7、8、10、15為證。相對人則辯稱其為受委託產製口罩之
    代工廠，該產品網路賣家並非相對人，且係使用習知技術產
    製口罩，已將抗告人交付之模具銷毀、膠帶返還，未使用系
    爭專利等情，並以聲證16、相證6、7、27、29、30為證。而
    查：
　⑴抗證10僅記載初步鑑定分析落入系爭專利之專利權範圍，抗
    告人提出補充之抗證15鑑定報告雖作成侵權之結論，然抗證
    8口罩產品實品之「ES複合纖維層」是整體延伸至左、右二
    側無耳掛黏膠區，並非如抗證15鑑定報告之待鑑定物口罩「
    ES複合纖維層」部分延伸至左、右二側無耳掛黏膠區，二者
    顯有不合之處，抗證15尚難逕予採認。而經檢視抗證8口罩
    產品實品，其技術內容有無揭露系爭專利「該第一區部係接
    合該本體之外露部，且該第二區部係突伸出該本體之外露部
    之邊緣」之技術特徵容有疑義，抗證8口罩產品實品是否落
    入系爭專利之專利權範圍仍待釐清，抗告人所提前揭證據並
    未釋明聲證27產品係以系爭專利口罩之特定機台及刀模製造
    而有侵害系爭專利情事。
　⑵聲證27、28、抗證7為網路銷售及交易對話頁面，聲證27、抗
    證7上雖可見製造商為相對人（原審卷二第33頁、本院卷一
    第232頁），然所顯示之賣家均非相對人，抗告人並未釋明
    相對人有銷售行為，參以相對人就其所辯僅為口罩產製代工
    廠等情，業據援引聲證16告訴狀第2頁記載內容，並提出相
    證6第1、2頁對話截圖內容及相證31、32為佐證，抗告人就
    聲證27產品係相對人主動產製，再透過凃○○或網路業者販售
    ，且持續為之的口罩產製販售情節並未提出釋明資料，實難
    僅以相對人已完成產製未經抗告人釋明侵權之聲證27產品，
    即認本件有何發生重大損害或避免急迫危險或有其他相類之
    情事，而有定暫時狀態必要。
五、綜上所述，抗告人就本件定暫時狀態處分之聲請，未盡釋明
    之責，不得准提供擔保代之或以擔保補釋明之不足。從而，
    抗告人聲請對相對人為定暫時狀態處分，於法不合，不應准
    許。原裁定駁回抗告人之聲請，核無不合，抗告意旨指摘原
    裁定不當，求予廢棄，為無理由，應予駁回。
六、據上論結，本件抗告為無理由，爰裁定如主文。
中　　華　　民　　國　　111 　年　　5 　　月　　31　　日
　　                      智慧財產第一庭
　　                        審判長法  官  李維心 
　　　　　　　　　　　　　　　　　法  官  蔡如琪
　　　　　　　　　　　　　　　　　法  官  陳端宜
正本係照原本作成。
本裁定除以適用法規顯有錯誤為理由外，不得再抗告。如提起再
抗告，應於收受送達後10日內委任律師為代理人向本院提出再抗
告狀。並繳納再抗告費新臺幣１千元。
中　　華　　民　　國　　111 　年　　5 　　月　　31　　日
　　　　　　　　　　　　　　　    書記官　吳祉瑩